臺灣高等法院刑事裁定　　　　　　　　　100年度聲字第552號
聲　請　人
即　被　告　林進仁
選任辯護人　周嬿容律師
上列聲請人因違反毒品危害防制條例案件（本院100年度上訴字
第541號），聲請具保停止羈押，本院裁定如下：
    主  文
聲請駁回。
    理  由
一、本件聲請人即被告林進仁因違反毒品危害防制條例案件，經
    提起公訴，原審訊問被告後，認被告所犯毒品危害防制條例
    第4條第2項之製造、販賣第二級毒品罪嫌重大，非將被告羈
    押，顯難進行審判，有羈押被告必要，乃依刑事訴訟法第10
    1條第1項第1款、第2款、第3款 規定，對被告執行羈押，並
    禁止接見通信，後數次裁定延長羈押。嗣原審判處被告應執
    行有期徒刑18年，被告於民國100年1月31日提起上訴，本院
    於100年2月15日訊問被告後，認為被告雖否認製造、販賣、
    轉讓第二級毒品之犯行，惟依共同被告陳啟川、林水營之供
    述、證人林正雄之證述及其餘卷內事證，被告涉犯製造、販
    賣（及轉讓）第二級毒品之犯罪嫌疑重大，具有刑事訴訟法
    第101條第1項第1款、第3款之情形，非予羈押顯難進行審判
    ，而予羈押裁定，合先敘明。
二、聲請意旨略以：被告非暴力犯，無不羈押不能審判之情，且
    被起訴之罪名，需去蒐證，怎會放棄權利、家庭、事業而逃
    亡。被告曾患有慢性C 型肝炎及肝腫瘤等疾病，有非保外治
    療顯難痊癒之情形。被告家中有高齡母親及車禍受傷之配偶
    需被告交保照顧云云。
三、按被告及得為其輔佐人之人或辯護人，得隨時具保聲請停止
    羈押，刑事訴訟法第110條第1項定有明文，而法院究應否准
    許被告所為具保停止羈押之聲請，首應審酌被告之聲請是否
    符合刑事訴訟法第114 條不得駁回其聲請之情形，即所犯最
    重本刑為3 年以下有期徒刑、拘役、或專科罰金之罪者；懷
    胎5月以上或生產後2月未滿者；現罹疾病，非保外治療顯難
    痊癒者。次則應檢視法院當初羈押被告之理由是否繼續存在
    。故本院應就當初依刑事訴訟法第101條第1項第1款、第3款
    規定對被告執行羈押之原因是否仍存在為之論斷；抑有進者
    ，為了不礙程序保障之目標，在被告為具保停止羈押之聲請
    時，參酌刑事訴訟法第101條之2「被告經法官訊問後，雖有
    第101條第1項或第101條之1第1 項各款所定情形之一而無羈
    押之必要者，得逕命具保、責付或限制住居」規定之精神，
    法院應就有無羈押被告之必要性為斟酌。茲依上開說明，逐
    一檢視如后：
  (一)被告被訴於98年8、9月間，與共同被告陳啟川、洪舜德、林
    敬堯、何家宏及賴榮坤共同製造第二級毒品甲基安非他命之
    犯行，及於98年3、4月間與何家宏共同轉讓禁藥安非他命二
    次予林正雄之犯行，暨於98年9 月19日與何家宏共同販賣第
    二級毒品安非他命予林正雄之犯行，業經原審於100年1月12
    日以99年度訴字第138號判決分別判處有期徒刑12年、8月、
    8月、7年6 月，應執行有期徒刑18年。又依共同被告陳啟川
    、林水營之供述、證人林正雄之證述及其餘卷內等客觀事證
    ，足認被告犯罪嫌疑重大，而有畏重罪刑罰執行而為逃亡之
    高度誘因，故被告有刑事訴訟法第101條第1 項第1款之羈押
    事由存在，應認本院前依刑事訴訟法第101條第1項第1 款、
    第3款規定對被告實施羈押之原因仍繼續存在。
  (二)被告所犯為毒品危害防制條例第4條第2項之製造、販賣第二
    級毒品罪，非屬法定最重本刑3 年以下有期徒刑之罪，又無
    懷胎之可能，且被告並無現罹疾病非予以交保不能治療等情
    形，尚無刑事訴訟法第114 條不得駁回具保聲請之事由。被
    告雖稱其曾患有慢性C 型肝炎及肝腫瘤等疾病，有非保外治
    療顯難痊癒之情形，但前經本院向臺灣臺北看守所函調被告
    之就診病歷單、檢驗報告單及函詢其身體狀況，依被告於99
    年4月8日經看守所安排新隆醫事檢驗所為血液檢查之結果，
    其GOT肝功能指數為25U/L、GPT肝功能指數為44U/L、TBIL膽
    紅素總量為0.8mg/dl、DBIL直接膽紅素為0.2mg/dl，均在參
    考值範圍內，並無特別偏高之情形，有就診病歷及檢驗報告
    單在卷可稽（本院99年度抗字第331 號停止羈押卷第10頁以
    下）。又本院前行文看守所特別注意被告之身體狀況，而看
    守所本即配置有醫師得為被告診療其疾病，如有特別狀況，
    看守所亦會隨時向法院陳報，看守所亦於覆函中表示如被告
    病況需要將依規定戒送外醫治療，是尚難認被告有其所述非
    保外治療顯難痊癒之疾病情事，自難以此即認被告有具保停
    止羈押之必要。
  (三)被告雖再以家中有高齡母親及車禍受傷之配偶需被告交保照
    顧，請求准予具保停止羈押，但上開事項原非是否准予具保
    所需衡量之法定事項，且依被告所提出之戶籍資料所示，被
    告家中有3 名子女，其長子及長女均已成年，應可幫助照料
    被告妻子與母親，又依被告之出生別係次男觀之，被告家族
    應有其他成員足以幫忙照顧被告妻子與其母親，是被告以妻
    子車禍受傷及母親年邁需人照料為由，請求准予具保停止羈
    押，亦嫌無據。
四、按法院對被告所執行之羈押，本質上係屬為保全刑事訴訟程
    序得以順利進行或為保全證據或為擔保嗣後刑之執行程序而
    對被告所實施剝奪其人身自由之強制處分，是被告有無羈押
    之必要，當由法院以有無上述羈押之目的而依職權進行目的
    性裁量。如上所述，被告所犯為最輕本刑5 年以上有期徒刑
    之重罪，且經原審判處應執行有期徒刑18年，又被告犯後至
    今仍全盤否認犯行，為確保後續審判及執行程序得以順利進
    行，衡諸被告犯罪情節及所犯罪名，當無從以限制住居及具
    保之替代手段免予羈押。故若不繼續對被告實施羈押，難期
    被告會準時到庭應訊，而無法保全被告於未來之訴訟程序及
    刑之執行程序中順利到庭，應認仍有繼續羈押被告之必要。
五、綜上所述，本件被告聲請具保停止羈押，經本院認當初以刑
    事訴訟法第101條第1項第1款、第3款之規定，對被告實施羈
    押之原因仍屬存在，為確保未來訴訟程序之順利進行並確定
    判決之執行，本院認非以對被告羈押之方式不能達其目的，
    而有繼續羈押被告之必要。則被告聲請具保並停止羈押，不
    能准許，應予駁回。
據上論斷，應依刑事訴訟法第220條，裁定如主文。
中    華    民    國   100    年    3     月    3     日
                  刑事第十三庭審判長法  官  曾德水
                                    法  官  王復生
                                    法  官  楊貴雄
以上正本證明與原本無異。
如不服本裁定，應於收受送達後五日內向本院提出抗告狀。
                                    書記官  廖純瑜
中    華    民    國   100    年    3     月    3     日